【裁判字號】    99,審易,406
【裁判日期】    990729
【裁判案由】    竊盜等
【裁判全文】
臺灣新竹地方法院刑事判決             99年度審易字第406號
公  訴  人  臺灣新竹地方法院檢察署檢察官
被      告  甲○○
上列被告因竊盜等案件，經檢察官提起公訴（98年度偵字第8924
號、99年度偵字第1036號、第2125號、99年度毒偵字第189 號）
，及追加起訴（99年度偵字第4243號），本院合議庭評議改依簡
式審判程序審理，並判決如下：
    主  文
甲○○犯竊盜罪，累犯，處有期徒刑參月；又犯傷害罪，累犯，
處有期徒刑參月；又犯竊盜罪，累犯，處有期徒刑參月；又犯竊
盜罪，累犯，處有期徒刑參月；又犯攜帶兇器竊盜罪，累犯，處
有期徒刑柒月，扣案之自備鑰匙壹串（共支），均沒收之；又
犯攜帶兇器竊盜罪，累犯，處有期徒刑柒月；又犯竊盜罪，累犯
，處有期徒刑肆月，扣案之自備鑰匙壹串（共支），均沒收之
；又犯竊盜未遂罪，累犯，處有期徒刑參月；又施用第一級毒品
，累犯，處有期徒刑捌月；又施用第二級毒品，累犯，處有期徒
刑伍月，扣案之甲基安非他命貳包（合計毛重零點柒壹公克），
均沒收銷燬之。應執行有期徒刑參年肆月。扣案之自備鑰匙壹串
（共支），均沒收之、甲基安非他命貳包（合計毛重零點柒壹
公克），均沒收銷燬之。
    事  實
一、甲○○前於民國94年間，因5 犯連續施用第一級毒品案件
    ，經本院以95年度訴字第67號判決判處有期徒刑1年3月確定
    ；復於95年間，因連續竊盜等案件，經本院以95年度訴字
    第124號判決分別判處有期徒刑10月、4月，應執行有期徒刑
    1 年確定；復於95年間，因加重竊盜案件，經臺灣高等法
    院以95年度上易字第1517號判決判處有期徒刑9 月確定，上
    開、案件，嗣因適用中華民國九十六年罪犯減刑條例，
    復經臺灣高等法院以96年度聲減字第1850號裁定分別減為有
    期徒刑7月又15日、4月又15日，定應執行刑為有期徒刑11月
    確定，並與上開所示之案件經接續執行，於97年4月4日徒
    刑執行完畢出監。
二、詎其仍不知悔改，分別為下列犯行：
（一）基於意圖為自己不法所有之竊盜犯意，於98年6 月26日凌
      晨2 時20分許，在新竹縣北埔鄉○○街74號「OK便利商店
      」內，乘店員姜信平未注意之際，徒手自上址店內櫃檯上
      竊取戊○○所管領之雪茄1包（價值新臺幣《下同》140元
      ）得手，復因姜信平及其友人林連聖、王志剛當場要求搜
      身而與其發生爭執，致其誤認前往該便利商店購物之乙○○亦在場圍觀，竟基於傷害他人身體之犯意，追趕乙○○
      致其跌坐在地，復持長度10公分之紅柄小刀1 支（未扣案
      ），劃向乙○○之左大腿，致乙○○受有左大腿開放性傷
      口（約20公分）並傷及肌腱、右膝撕裂傷（約3 公分）之
      傷害後，旋即離去現場。嗣經1 小時又餘之後，其持已拆
      封之上揭竊得雪茄1 包，返回上址店內結帳而為警當場查
      獲，並經乙○○檢具診斷證明書報警處理，始查悉上情。
（二）復基於意圖為自己不法所有之竊盜犯意，於98年10月17日
      下午2 時20分許，在新竹縣北埔鄉○○街74號前，乘己○○○未注意之際，以其所有之自備機車鑰匙1 支（未扣案
      ）啟動電門之方式，竊取己○○○所有之車牌號碼MWX─
      813號重型機車1部，得手後供己作為代步之用。嗣於同日
      下午2 時40分許，其騎乘上開竊得之機車，行經新竹縣竹
      東鎮○○路57號前，因形跡可疑為警攔查而當場查獲，始
      查知上情。
（三）復基於意圖為自己不法所有之竊盜犯意，於99年1 月29日
      下午5 時許，在新竹縣竹東鎮○○路43號「鄧藥局」內，
      乘庚○○小寐之際，徒手開啟上址藥局內抽屜之方式，竊
      取庚○○所有之羅眠樂（ROHYPNOL，批號：B1561B01）、
      60粒、美德眠（MODIPANOL，批號MDT133）64粒、專司達
      （CONCERTA，批號：9JA634）1 瓶（30粒）得手後，將竊
      得之美德眠64粒其中之14粒磨成粉狀置於袋中，與其餘竊
      得藥品一併攜於身上供己服用。
（四）復基於意圖為自己不法所有之竊盜犯意，於99年1 月29日
      晚上8 時30分許，在新竹縣竹東鎮○○街之某土地公廟附
      近，攜帶客觀上足以對人之生命、身體、安全構成威脅且
      具危險性，可供作為兇器使用之螺絲扳手1 支，以其所有
      之自備汽車鑰匙1串（共3支）開啟門鎖及啟動電門之方式
      ，竊取丁○○所有之車牌號碼JT─6291號自小客車1 部（
      業已發還予丁○○），得手後供己作為代步之用。
（五）復基於意圖為自己不法所有之竊盜犯意，於99年1 月29日
      晚上8 時30分許，在新竹縣竹東鎮○○街之某土地公廟附
      近，持上開事實欄二、（四）所示之客觀上足以對人之生
      命、身體、安全構成威脅且具危險性，可供作為兇器使用
      之螺絲扳手1支，拆卸竊取丙○○所持有之車牌號碼HTT─
      221號重型機車之車牌1面（業已發還予丙○○），得手後
      置於上開竊得之車牌號碼JT─6291號自小客車內。嗣於同
      日晚上9 時許，其駕駛上開竊得之自小客車搭載彭竣徽（
      另由臺灣新竹地方法院檢察署檢察官以99年度偵字第1036
      號為不起訴處分），行經新竹縣竹東鎮○○街13巷內，適
      為黃清明發現，經報警處理而循線查獲，並扣得螺絲扳手
      1 支、鑰匙1 串（共3 支），始查悉上情。
（六）復基於意圖為自己不法所有之竊盜犯意，於98年12月1 日
      凌晨0時許，在新竹縣北埔鄉○○村○鄰○○街38號前，以
      其所有之上開事實欄二、（四）所示之自備鑰匙1串（共3
      支）開啟門鎖及啟動電門之方式，竊取賴清治所有、平日
      由陳良政所管領使用之車牌號碼3259-HN號自用小客貨車1
      部（業已發還予陳良政），得手後供己作為代步之用，甲○○並將陳良政所有置於前揭自用小客貨車內之義警顧問
      證件1 只（業已發還予陳良政）竊取攜出，放置於其上衣
      口袋內。
（七）復基於意圖為自己不法所有之竊盜犯意，於98年12月1 日
      上午7 時50分許，駕駛上開事實欄二、（六）所示之竊得
      之自用小客貨車至新竹縣竹東鎮○○路51號附近50公尺處
      停放，並步行至田德竣位於新竹縣竹東鎮○○路51號之住
      處，見田德竣外出購物，認為有機可乘，遂徒手伸入剪刀
      式鐵門內，將未上扣之鎖頭取下進入屋內，著手在1 樓櫃
      檯內竊取財物，將田德竣所有之零錢879 元放置於皮包內
      ，並將茶葉罐6罐（共價值7,600元）、摩卡咖啡包8 包（
      共價值50元）放置袋內、衛星導航（價值8,000 元）放置
      桌上（業均已發還予田德竣），繼續搜刮財物之際，適屋
      主田德竣自外返回住處，見甲○○翻箱倒櫃，上前喝止並
      逮捕，甲○○為脫逃而與田德竣拉扯一陣後逃逸，未將財
      物攜出而未遂。嗣甲○○於逃逸中將上衣脫下丟棄路旁，
      經警獲報至現場循線扣得其所丟棄之上衣，並在上衣口袋
      取出甲○○所有之行動電話1 支、所竊得陳良政之義警顧
      問證件1 只（業已發還予陳良政），並在新竹縣竹東鎮○○里○○○路7 號前尋獲上開自用小客貨車（業已發還予
      陳良政），內有甲○○所有之背包1 個（內有甲○○所竊
      得其胞兄林育槿所有之健保卡1 張，惟此竊盜部分未具林
      育槿告訴），始查悉上情。
三、甲○○前於87年間，因初犯施用毒品案件，經本院以87年度
    毒聲字第4 號裁定送觀察、勒戒後，因認無繼續施用毒品之
    傾向，於87年6 月10日執行完畢釋放出所，並經臺灣新竹地
    方法院檢察署檢察官以87年度偵字第3184號為不起訴處分確
    定；又於87年間，因2 犯施用第二級毒品案件，經本院以87
    年度毒聲字第950 號裁定送觀察、勒戒後，因認有繼續施用
    毒品之傾向，再經本院以88年度毒聲字第42號裁定令入戒治
    處所施以強制戒治，嗣因戒治成效良好，復經本院以88年度
    毒聲字第1532號裁定停止戒治，所餘戒治期間付保護管束，
    於88年8 月30日因停止其處分出監，惟因其於保護管束期間
    ，違反保護管束應遵守事項情節重大，再經本院以88年度毒
    聲字第2583號裁定撤銷停止戒治，所餘戒治期間，令入戒治
    處所施以強制戒治，並於89年5 月12日強制戒治期滿執行完
    畢釋放出所，刑責部分，則經本院以88年度竹東簡字第17號
    判決判處有期徒刑5月確定。
四、詎其猶不知戒斷毒癮，復基於施用第一級毒品海洛因之犯意
    ，於99年1 月30日中午12時46分許在警局採尿時起往前回溯
    26小時內之某時（惟應扣除自同月29日晚上11時許為警逮捕
    時迄採尿止之時間），在不詳處所，以將第一級毒品海洛因
    摻入香煙內點燃吸食之方式，施用第一級毒品海洛因1 次；
    另基於施用第二級毒品甲基安非他命之犯意，於99年1 月28
    日晚上9 時許，在新竹縣竹東鎮之新光大樓附近，以將第二
    級毒品甲基安非他命置於玻璃球吸食器內點火燒烤後吸食煙
    霧之方式，施用第二級毒品甲基安非他命1次。嗣於99年1月
    29日晚上11時許，在新竹縣竹東鎮○○路之「肯德基速食店
    」前，因其另案遭通緝而為警查獲，並扣得其所有之甲基安
    非他命2 包（合計毛重0.71公克），經警採集其尿液送驗後
    ，結果呈嗎啡、可待因、安非他命、甲基安非他命陽性反應
    ，始查悉上情。
五、案經乙○○訴由新竹縣政府警察局竹東分局報告及新竹縣政
    府警察局竹東分局報告臺灣新竹地方法院檢察署檢察官偵查
    起訴。
    理  由
一、被告甲○○所犯之罪，均非為死刑、無期徒刑、最輕本刑為
    3 年以上有期徒刑之罪或高等法院管轄第一審案件，其於準
    備程序進行中先就被訴事實為有罪之陳述，本院認為合於刑
    事訴訟法第273條之1第1 項之規定，裁定進行簡式審判程序
    ，先予敘明。
二、認定犯罪事實所憑之證據及理由：
（一）被告就事實欄二、（一）、事實欄四、所示之犯行，於本
      院準備程序、簡式審判程序訊問時，坦白承認；就事實欄
      二、（二）至（七）所示之犯行，於警詢、檢察官偵查中
      及本院準備程序、簡式審判程序訊問時，均坦白承認。
（二）事實欄二、（一）部分，有證人即被害人戊○○於警詢時
      之證述、證人姜信平於警詢、檢察官偵查中具結之證述、
      證人林連聖、王志剛於警詢時之證述、告訴人乙○○於警
      詢、檢察官偵查中具結之指述、監視錄影畫面翻拍照片4
      張、現場照片6張、衛生署竹東醫院診斷證明書1份在卷可
      參。
（三）事實欄二、（二）部分，有證人即被害人己○○○於警詢
      時之證述、查獲現場照片4張在卷足憑。
（四）事實欄二、（三）部分，有證人即被害人庚○○於警詢時
      之證述、證人彭竣徽於警詢、檢察官偵查中之證述、長庚
      藥品物流股份有限公司管制藥品認購憑證、所竊得之藥品
      照片2張附卷可稽。
（五）事實欄二、（四）部分，有證人即被害人丁○○於警詢時
      之證述、證人彭竣徽於警詢、檢察官偵查中之證述、被害
      人丁○○立具之贓物認領保管單1 紙、扣案物暨現場照片
      3 張、新竹縣政府警察局竹東分局扣押筆錄、扣押物品目
      錄表各1份在卷可參。
（六）事實欄二、（五）部分，有證人即被害人丙○○於警詢時
      之證述、證人彭竣徽於警詢、檢察官偵查中之證述、HTT
      ─221號重型機車車籍查詢-基本資料詳細畫面1 份、被害
      人丙○○立具之贓物認領保管單1 紙、扣案物暨現場照片
      2 張、新竹縣政府警察局竹東分局扣押筆錄、扣押物品目
      錄表各1份附卷可憑。
（七）事實欄二、（六）部分，有證人即被害人陳良政於警詢、
      檢察官偵查中具結之證述、所立具之贓物認領保管單2 紙
      、遭竊車輛即車牌號碼3259-HN號自用小客貨車照片2張在
      卷可參。
（八）事實欄二、（七）部分，有告訴人田德竣於警詢、檢察官
      偵查中具結之證述、證人林育槿於警詢、檢察官偵查中具
      結之證述、告訴人田德竣立具之贓物認領保管單1 紙、現
      場及扣案物照片24張附卷足憑。
（九）事實欄四、部分，有新竹縣政府警察局毒品犯罪嫌疑人尿
      液採驗作業管制紀錄表、詮昕科技股份有限公司於99年2
      月10日出具之原樣編號「11」號濫用藥物尿液檢驗報告、
      新竹縣政府警察局竹東分局扣押筆錄、扣押物品目錄表各
      1 份、扣案物照片2 張在卷可參。
      綜上事證，堪認被告自白均應與事實相符，可以採信。本
      件事證已臻明確，被告全部犯行，均堪予認定，應依法予
      以論罪科刑。
三、論罪科刑之理由：
（一）按刑法第321條第1項第3 款之攜帶兇器竊盜罪，係以行為
      人攜帶兇器竊盜為其加重條件，此所謂兇器，其種類並無
      限制，凡客觀上足對人之生命、身體、安全構成威脅，具
      有危險性之兇器均屬之，且祇須行竊時攜帶此種具有危險
      性之兇器為已足，並不以攜帶之初有行兇之意圖為必要（
      最高法院79年台上字第5253號判例足資參照）。而螺絲扳
      手係金屬製品，質硬而形尖，客觀上得持以攻擊人身，對
      人之生命、身體、安全構成威脅，為具有相當危險性之器
      械，證諸前開判例意旨，自屬刑法第321條第1項第3 款所
      稱之兇器無疑。
（二）核被告就事實欄二、（一）所為，分別係犯刑法第320 條
      第1 項之竊盜罪及同法第277條第1項之傷害罪；就事實欄
      二、（二）、（三）、（六）所為，均係犯刑法第320 條
      第1 項之竊盜罪；就事實欄二、（四）、（五）所為，均
      係犯刑法第321條第1項第3 款之攜帶兇器竊盜罪；就事實
      欄二、（七）所為，係犯刑法第320條第3 項、第1項之竊
      盜未遂罪；就事實欄四、所為，分別係犯毒品危害防制條
      例第10條第1項之施用第一級毒品罪及同條第2項之施用第
      二級毒品罪。其施用前持有第一級毒品海洛因及施用前、
      後持有第二級毒品甲基安非他命之低度行為，應分別為其
      施用之高度行為所吸收，均不另論罪。
（三）被告所犯1次傷害犯行、7次竊盜犯行（含2次加重竊盜、4
      次普通竊盜及1次普通竊盜未遂）、1次施用第一級毒品犯
      行、1 次施用第二級毒品犯行間，犯意各別，行為互殊，
      應予分論併罰。
（四）被告就事實欄二、（七）所示之竊盜未遂犯行，依刑法第
      25條第2 項之規定，得按既遂犯之刑減輕之。
（五）被告前有事實欄一、所載之前科犯行，於97年4月4日徒刑
      執行完畢出監，此有臺灣新竹地方法院檢察署刑案資料查
      註紀錄表及臺灣高等法院被告前案紀錄表各1 份在卷可供
      參考，被告於受有期徒刑之執行完畢後，5 年以內故意再
      犯本件有期徒刑以上之上開各罪，均為累犯，均應依刑法
      第47條第1 項之規定加重其刑。並就事實欄二、（七）所
      示之竊盜未遂罪部分，依法先加後減之。
（六）爰審酌被告素行不佳，經執行觀察勒戒、強制戒治後，仍
      未能戒除毒癮，再次施用第一級毒品海洛因及第二級毒品
      甲基安非他命，顯然自制力薄弱，無拒用毒品之決心，且
      恣意竊取他人財物供己所用，致被害人等遭受財產上之損
      害，所為顯不尊重他人之財產法益，又不分青紅皂白，傷
      及無辜之告訴人乙○○，造成告訴人身體健康之損害，殊
      值譴責，惟念其犯罪後均坦承犯行之態度，兼衡其施用毒
      品係戕害自身身心健康，及其為上開犯行之動機、目的、
      手段、被害人等所受財產上之損害程度、告訴人所受傷害
      之程度等一切情狀，分別量處如主文所示之刑，並定其應
      執行之刑，以資懲儆。
（七）至扣案之自備鑰匙1串（共3支），為被告甲○○所有，且
      係供其犯上開事實欄二、（四）、（六）所示之竊盜罪所
      用之物，業據其供承在卷（見本院99年度審易字第406 號
      卷《下稱本院卷》第41頁及其背面），爰均依刑法第38條
      第1項第2款之規定，宣告沒收之；另扣案之甲基安非他命
      2 包（合計毛重0.71公克），爰均依毒品危害防制條例第
      18條第1 項前段之規定，沒收銷燬之；又扣案之螺絲扳手
      1 支，雖分別係供被告犯上開事實欄二、（四）、（五）
      所攜帶及所用之物，惟非被告所有，亦據其供承在卷（見
      本院卷第29頁背面），故不予宣告沒收之，併此敘明。
四、適用法律：
（一）刑事訴訟法第273條之1第1項、第299條第1項前段。
（二）毒品危害防制條例第10條第1項、第2項、第18條第1 項前
      段。
（三）刑法第11條、第320條第1項、第3項、第277條第1 項、第
      321條第1項第3款、第47條第1項、第51條第5 款、第25條
      第2項、第38條第1項第2款。
（四）刑法施行法第1條之1第1項、第2項前段。
本案經檢察官黃英彥到庭執行職務。
中    華    民    國    99    年    7     月    29    日
                      刑事第九庭  法  官  魏瑞紅
以上正本證明與原本無異。
如不服本判決應於收受本判決後10日內向本院提出上訴書狀，上
訴書狀應敘述具體理由。上訴書狀未敘述上訴理由者，應於上訴
期間屆滿後20日內補提理由書狀於本院( 均須按他造當事人之人
數附繕本 )「切勿逕送上級法院」。
                                  書記官  劉雅文
中    華    民    國    99    年    7     月    29    日
附錄論罪科刑法條：
中華民國刑法第320條：
意圖為自己或第三人不法之所有，而竊取他人之動產者，為竊盜
罪，處5年以下有期徒刑、拘役或5百元以下罰金。
意圖為自己或第三人不法之利益，而竊佔他人之不動產者，依前
項之規定處斷。
前二項之未遂犯罰之。
中華民國刑法第277條第1項：
傷害人之身體或健康者，處3 年以下有期徒刑、拘役或1 千元以
下罰金。
中華民國刑法第321條第1項第3款：
犯竊盜罪而有左列情形之一者，處6月以上、5年以下有期徒刑：
三、攜帶兇器而犯之者。
毒品危害防制條例第10條：
施用第一級毒品者，處6 月以上5 年以下有期徒刑。
施用第二級毒品者，處3 年以下有期徒刑。

司法院資訊處製作；財團法人民間司法改革基金會備份。
